【裁判字號】    95,台上,2923
【裁判日期】    950526
【裁判案由】    搶奪
【裁判全文】
最高法院刑事判決            九十五年度台上字第二九二三號
    上  訴  人  甲○○
                        180.
                        74號.
上列上訴人因搶奪案件，不服台灣高等法院高雄分院中華民國九
十五年三月二十四日第二審判決（九十五年度上訴字第九號，起
訴案號：台灣高雄地方法院檢察署九十四年度偵字第二０五四八
號），提起上訴，本院判決如下：
    主  文
上訴駁回。
    理  由
按刑事訴訟法第三百七十七條規定：上訴於第三審法院，非以判
決違背法令為理由，不得為之。是提起第三審上訴，應以原判決
違背法令為理由，係屬法定要件。且必須依據卷內資料為具體之
指摘，並足據以辨認原判決已具備違背法令之形式，始屬相當。
本件原判決依憑上訴人甲○○於偵查、第一審及原審調查、審理
中之自白，且經共犯李憲璋於偵查、第一審供述明確，並經被害
人高維璘（原判決事實欄一(1)）、被害人陳周論（原判決事實欄
一(2)）、告訴人李姿瑢（原判決事實欄一(3)）、被害人葉靜茹（
原判決事實欄一(4)）、被害人林秀貞（原判決事實欄一(5)）、證
人即「中華當舖」負責人孫振華於警詢指述綦詳；復有高維璘、
李姿瑢、葉靜茹、林秀貞出具之贓物認領保管單共四紙、手機讓
渡切結書三紙、典當紀錄單二紙、李姿瑢診斷證明書一紙、受理
刑事案件報案三聯單三紙在卷，及自上訴人甲○○及共犯李憲璋
住處搜索查獲之NOKIA 3108行動電話手機一支（含電池一顆）、
BENQ行動電話手機一支（含電池一顆）、MP3 隨身碟一只扣案可
憑。足認上訴人之自白與事實相符，因認第一審依牽連犯從一重
論處上訴人共同連續意圖為自己不法之所有，而搶奪他人之動產
（累犯）罪刑，為無不合，予以維持，駁回上訴人在第二審之上
訴，已詳敘其所憑之證據及認定之理由。從形式上觀察，並無違
背法令之情形存在。次查刑事訴訟法第三百七十九條第十款所謂
應於審判期日調查之證據而未予調查，係指與判斷待證事實具有
關聯及必要性者，始足當之；故證據之調查與否，由事實審法院
審酌其與待證事實有無關聯及必要，依職權定之，非謂一經當事
人聲請，事實審法院即必須加以傳喚調查。原審依據調查證據所
得心證，認上訴人搶奪之事證已臻明確。雖上訴人曾於原審調查
程序指陳高雄市政府警察局左營分局警員於警局刑求逼供，但原
審並未以上訴人警詢自白資為不利之證據，原審未為無益之調查
，尚難指為違法。其餘上訴意旨未依據卷內訴訟資料對原判決究
竟如何不適用法則或適用不當為具體之指摘，徒憑己見就原判決
已說明事項或屬原審採證認事職權之適法行使，任意指摘為違法
，且仍為單純事實之爭執，均不得據為第三審上訴之合法理由。
其上訴違背法律上之程式，應予駁回。
據上論結，應依刑事訴訟法第三百九十五條前段，判決如主文。
中    華    民    國  九十五  年    五    月  二十六  日
                      最高法院刑事第十庭
                          審判長法官  洪  清  江
                                法官  石  木  欽
                                法官  李  伯  道
                                法官  林  勤  純
                                法官  蘇  振  堂
      本件正本證明與原本無異
                                      書  記  官
中    華    民    國  九十五  年    六    月    五    日
                                                      Ｙ


司法院資訊處製作；財團法人民間司法改革基金會備份。
